臺灣士林地方法院刑事判決　　　　　　　　　　　　　九十一年度易字第七六號
　　聲　請　人　臺灣士林地方法院檢察署檢察官
　　被　　　告　乙○○
右列被告因家庭暴力之恐嚇案件，經檢察官聲請簡易判決處刑 (九十一年度偵字第七
九三四號)，本院士林簡易庭認不宜以簡易判決處刑（九十一年度士簡字第四四○號
），由本院改依通常程序審理判決如左：
    主  文
乙○○連續以加害生命之事，恐嚇他人致生危害於安全，處拘役貳拾日，如易科罰金
以參佰元折算壹日。緩刑貳年，緩刑期內付保護管束。
    事  實
一、乙○○係大陸地區人民，於民國九十一年二月間與甲○○在大陸地區結婚後，於
    同年五月間來台依親，因嫌其夫每月支付的生活費僅有新台幣三千元而不悅，乃
    基於概括犯意，連續於民國九十一年六月一日二十一時左右及九十一年六月八日
    二十一時左右，在台北市○○區○○路十二巷十一號二樓住處，第一次持甲○○
    所有菜刀及第二次徒手向甲○○恐嚇稱：我當然要砍死你，你再亂吵，我當然砍
    死你，你領的錢當然要分我一半，不然你等著瞧，我當然要砍死你等語，使甲○
    ○心生畏懼。
二、案經甲○○訴由台北市政府警察局北投分局移送台灣士林地方法院檢察署檢察官
    偵查起訴。
    理  由
一、被告乙○○於本院審理時固不否認曾在上址有對告訴人甲○○說前述的話，惟辯
    稱是夫妻吵架的氣話，吵架本來就沒有好言，我也沒有真的拿刀子等語。
二、經查，被告前述犯罪行為，業據告訴人於本院審理及偵查中指訴甚詳，並有錄音
    帶乙捲及錄音譯文附卷可證。並經本院審理當庭勘驗錄音帶，確有被告多次提及
    要砍死告訴人之語。被告所辯無非卸責之詞。因此，本件事證明確，被告犯行足
    以認定，應依法論罪科刑。
三、核被告所為，係犯刑法第三百零五條之恐嚇罪，被告前後二次恐嚇行為，時間緊
    接，所犯罪名相同，顯係出於概括之犯意為之，為連續犯，爰依刑法第五十六條
    之規定以一罪論，並加重其刑。因此，參酌被告與告訴人係夫妻關係、因告訴人
    所支付之生活費不多之犯罪動機及目的、犯後態度及告訴人願意原諒被告，被告
    並無前科而且隻身來台等情狀，量處如主文所示之刑，並諭知易科罰金之折算標
    準。又被告前未曾受有期徒刑以上刑之宣告，因一時失慮，偶罹刑典，雙方又已
    於九十一年七月十五日離婚，經此刑之宣告後，應知警惕而無再犯之虞，本院因
    認暫不執行其刑為當，予以宣告緩刑，用啟自新。另被告與告訴人具有家庭暴力
    防治法第三條所稱之家庭成員關係，應依家庭暴力防治法第三十條第一項之規定
    ，於緩刑期間付保護管束。另扣案菜刀一把雖係供犯罪所用之物，但係告訴人所
    有，業據被告及告訴人陳明在卷，因此，不予宣告沒收，併此說明。
據上論斷，應依刑事訴訟法第四百五十二條，刑法第二百九十九條第一項前段，刑法
第五十六條、第三百零五條、第四十一條第一項、第七十四條第一款，家庭暴力防治
法第三十條第一項，罰金罰鍰提高標準條例第一條前段、第二條，判決如主文。
本案經檢察官王碧霞到庭執行職務。
中      華      民      國      九十一      年    十二    月    十八    日
                                  臺灣士林地方法院刑事第二庭
                                      法  官  李  建  忠
右正本證明與原本無異。
如不服本判決應於送達後十日內向本院提出上訴狀。
                                      書記官  曾  韻  蒔
中      華      民      國      九十一      年    十二    月    十八    日
附錄本案論罪科刑法條全文：
刑法第三百零五條：
 (恐嚇危害安全罪)
以加害生命、身體、自由、名譽、財產之事，恐嚇他人致生危害於安全者，處二年以
下有期徒刑、拘役或三百元以下罰金。
